hu: Egészség és szépség > Személyes gondoskodás > Kozmetikumok > Smink > Ajaksmink > Rúzsok: Rúzsutántöltők; Folyékony rúzsok
el: Υγεία & ομορφιά > Προσωπική φροντίδα > Καλλυντικά > Μακιγιάζ > Μακιγιάζ χειλιών > Lipsticks: Ανταλλακτικά κραγιόν; Υγρά κραγιόν
ja: 美容・健康 > 衛生日用品 > コスメ・スキンケア > メイクアップ > リップメイク > 口紅: 口紅リフィル; リキッドリップスティック
th: สุขภาพและความงาม > ผลิตภัณฑ์ดูแลส่วนบุคคล > เครื่องสำอาง > เมคอัพ > การเขียนและทาปาก > ลิปสติก: ลิปสติกรีฟิล; ลิปสติกแบบลิควิด
pt-BR: Saúde e beleza > Cuidados pessoais > Cosméticos > Maquiagem > Maquiagem para os lábios > Batons: Recargas de batom; Batons líquidos
ro-RO: Sănătate și frumusețe > Îngrijire personală > Cosmetice > Machiaj > Machiaj pentru buze > Rujuri: Rezerve pentru ruj; Rujuri lichide
es: Salud y belleza > Cuidado personal > Cosméticos > Maquillaje > Maquillaje de labios > Barras de labios: Recargas de lápiz labial; Labiales líquidos
ko: 건강/미용 > 개인 미용/위생 용품 > 화장품 > 메이크업 > 립 메이크업 > 립스틱: 립스틱 리필; 리퀴드 립스틱
fi: Terveys ja kauneus > Henkilökohtainen hygienia > Kosmetiikka > Meikit > Huulimeikki > Huulipunat: Huulipunan täyttöpakkaus; Nestemäinen huulipuna
sk-SK: Zdravie a krása > Osobná starostlivosť > Kozmetika > Make-up > Make-up na pery > Rúže: Náhradné náplne do rúžov; Tekuté rúže
tr: Sağlık ve Güzellik > Kişisel Bakım > Kozmetik > Makyaj > Dudak Makyajı > Rujlar: Ruj Yedekleri; Likit Rujlar
zh-TW: 保健與美容 > 個人保養 > 化妝品 > 彩妝 > 唇彩 > 口紅: 唇膏補充; 液態唇膏
da: Sundhed og skønhed > Personlig pleje > Kosmetik > Makeup > Læbemakeup > Læbestifter: Læbestift-genopfyldninger; Flydende læbestifter
cs: Zdraví a krása > Osobní péče > Kosmetika > Make-up > Make-up na rty > Rtěnky: Náplně rtěnek; Tekuté rtěnky
sv: Skönhet och hälsa > Personlig vård > Kosmetika > Makeup > Läppmakeup > Läppstift: Läppstiftspåfyllningar; Flytande läppstift
ru: Красота и здоровье > Личная гигиена и уход за собой > Косметика > Макияж > Косметика для губ > Губные помады: Сменные блоки для помад; Жидкие помады
it: Salute e bellezza > Cura della persona > Cosmetici > Trucco > Trucco labbra > Rossetti: Ricariche di rossetto; Rossetti liquidi
en: Health & Beauty > Personal Care > Cosmetics > Makeup > Lip Makeup > Lipsticks: Lipstick Refills; Liquid Lipsticks
zh-CN: 保健/美容/卫生/护理 > 个人护理 > 化妆品 > 化妆用品 > 唇部化妆用品 > 口红: 口红替换芯; 液体口红
nl: Gezondheid en persoonlijke verzorging > Persoonlijke verzorging > Cosmetica > Make-up > Lipmake-up > Lippenstiften: Lippenstift hervullingen; Vloeibare lippenstiften
pl: Zdrowie i uroda > Higiena osobista > Kosmetyki > Makijaż > Makijaż ust > Pomadki: Wkłady do szminek; Płynne szminki
fr: Santé et beauté > Hygiène personnelle > Cosmétiques > Maquillage > Maquillage pour les lèvres > Rouges à lèvres: Recharges de rouge à lèvres; Rouges à lèvres liquides
vi: Sức khỏe và sắc đẹp > Sản phẩm chăm sóc cá nhân > Mỹ phẩm > Trang điểm > Trang điểm môi > Son môi: Lõi son thay thế; Son lỏng
pt-PT: Saúde e beleza > Cuidado pessoal > Cosmética > Maquilhagem > Maquilhagem para os lábios > Batons: Recargas de batom; Batons líquidos
sl-SI: Zdravje in lepota > Osebna nega > Kozmetika > Ličila > Ličila za ustnice > Šminke: Polnila za šminke; Tekoče šminke
hr-HR: Zdravlje i ljepota > Osobna njega > Kozmetika > Šminka > Šminka za usne > Ruževi za usne: Punjenja za ruž; Tekući ruževi
bg-BG: Здраве и красота > Лична грижа > Козметика > Грим > Грим за устни > Червила: Пълнители за червило; Течни червила
lt-LT: Sveikata ir grožis > Asmeninė priežiūra > Kosmetika > Makiažas > Lūpų makiažas > Lūpdažiai: Lūpų dažų papildymai; Skysti lūpų dažai
de: Gesundheit & Schönheit > Körperpflege > Kosmetika > Make-up > Lippen > Lippenstifte: Lippenstift-Nachfüllungen; Flüssige Lippenstifte
nb: Skjønnhet og helse > Personlig pleie > Kosmetikk > Sminke > Leppesminke > Leppestifter: Leppestift refiller; Flytende leppestifter